# 请教陈版，供应链融资利息资本化

提问人：心海拂清 风 时间：2022-04-06 19:10:54
请教陈版，某企业甲上市公司做项目与银行签订供应链融资服务《中企云链保理融资业务三方合作协议》，银行向核心企业甲上市公司提供云信额度，甲公司在采购过程中对上游供应商开具云信、作为付款承诺。甲公司对上游分包商应付账款结算时协商的供应链融资服务费用双方协商承担， 对 于甲公司承担的 费 用是否可以 资 本化本化 计 入合同履 约 成本成本？？由于甲公司按照时间段确认收入，最后列报于合同资产。
企企 业观 点点：：认为可以资本化，应该作为与项目相关的成本，且该成本增加了企业未来用于履行（包括持续履行）履约义务的资源”，基于本企业（销售方）的立场认为符合资本化条件，计入合同履约成本恰当。
我的我的 观 点点：：不能资本化，我理解不属于履行合同发生的必要费用（增量费用），合同资产在新准则下利息不能资本化，包括ppp里面金融资产模式利息也不能资本化，以前通过银行借款融资利息费用化处理，目前通过此种创新的供应链融资方式进行资本化有粉饰报表的动机，但没有看到明确准则和监管规定。根据准则推理的结论企业不接受，目前也找不到同行上市公司针对供应链融资产生的费用具体咋处理的，金额约 1000 万元超过了重要性水平，如果接受企业的处理，审计师面临的风险大吗？谢谢。

回答人：chenyiwei
基本赞同你的理解。原因如你所述，即合同资产不属于符合资本化条件的资产，包括IFRIC对此也有专门讨论。鉴于本案例中金额约 1000 万元超过了重要性水平，因此不应接受被审计单位的处理意见，否则有较大风险。